臺灣臺中地方法院刑事判決　　　九十四年度易字第一００四號
公　訴　人　臺灣臺中地方法院檢察署檢察官
被　　　告　己○○
　　　　　　　　　　巷十二號（另案在臺灣臺中監獄執行中）
上列被告因竊盜案件，經檢察官提起公訴（九十四年度偵緝字第
二五三號），本院判決如下：
    主    文
己○○結夥三人以上竊盜，累犯，處有期徒刑壹年陸月。
    犯罪事實
一、己○○前曾於民國八十六年間因違反懲治盜匪條例及麻醉藥
    品管理條例等案件，經本院分別判處有期徒刑四年二月、六
　　月，並定應執行刑為四年六月確定；同年間又因違反槍砲彈
　  藥刀械管制條例，為本院判處有期徒刑四月確定，並與上開
    案件再定應執行刑為有期徒刑四年八月後，至九十一年十二
　　月一日始因縮刑期滿執行完畢出獄。惟其復於九十二年間因
    施用第一、二級毒品案件，再由本院判處應執行有期徒刑一
    年五月確定，並棄保潛逃，至九十四年二月一日始經緝獲入
    監服刑，現仍執行中，素行極為不良。詎己○○於上述潛逃
    期間，猶不知安份收斂，復夥同丙○○及乙○○基於意圖為
　　自己不法所有之共同犯意聯絡，而結夥三人以上，於九十三
　  年十月二日十一時許，由丙○○駕駛車號ＮＵ－九八九二號
    自小貨車搭載己○○及乙○○，至台中縣沙鹿鎮○○里○○○段第二七七－二七號農地之農舍前，在場共同徒手竊取甲○○所有堆置在此處之鐵材一批約二百公斤；嗣於得手後正
    欲駕駛上開自小貨車離去時，為甲○○到場發覺而報警查獲
    。
二、案經臺中縣警察局清水分局報請臺灣臺中地方法院檢察署檢
    察官偵查起訴。
    理  　由
一、被告己○○經本院訊問後，矢口否認曾於前述時地夥同丙○○及乙○○竊取被害人甲○○之鐵材，辯稱當天與丙○○及
    乙○○共同行竊者，實係綽號「空仔」之戊○○，他是受丙○○及乙○○之誣賴，為戊○○擔負不白之冤，而他所以知
    悉乃戊○○與丙○○等二人共犯，係因案發當天戊○○打電
    話請他至案發地點附近搭載戊○○，他騎機車抵達現場時，
    見戊○○在一處蕃薯田內奔跑，後於搭載戊○○離開當地之
    途中，據戊○○告知與丙○○等二人共同行竊之事云云。經
    查：
    (一)丙○○及乙○○確有夥同另一名成年男子，而結夥三人，
      於前述時地，當場共同搬運被害人甲○○所有之鐵材約二
      百公斤至丙○○所駕駛之車號ＮＵ－九八九二號自小貨車
      上，而於行竊得手後正欲離去時，經被害人甲○○到場發
      覺等情節，業據被害人於本院審理時具結證述明確，並有
      警方於案發現場所拍攝之照片四張、被害人所出具之贓物
      認領保管單一紙等附卷可證，且經本院調取丙○○及乙○○所涉竊盜案件之卷證（本院九十四年度易字第二六０號
      ，丙○○及乙○○業經本院均依認罪協商程序，皆判處有
      期徒刑六月，得易科罰金確定），核閱無誤。
    (二)至另一名在場共同實施竊盜之成年男子即係被告乙節，業
      據乙○○於本院具結證明無誤（見本院卷第一二０－一二
      二頁）；核與丙○○在本院九十四年度易字第二六０號竊
      盜案件於九十四年一月二十八日受本院法官訊問時所為之
      陳述一致（見上開本院卷第十四－十九頁）；並有被害人
      於本院審理時所具結證述：被告與案發當天逃離現場之另
      一名行為人相似度達百分之九十，其身高、外型及體態均
      與當時逃逸者相同，惟髮型已有變化，故其僅能確認有百
      分之九十相似等語（見本院卷第五五－五六頁），可加強
      佐證乙○○、丙○○上開不利於被告之證述，應與事實相
      符。
    (三)被告己○○雖以另一名行為人乃戊○○等語置辯，並經證
      人乙○○於九十四年十月十三日在本院第一次作證時具結
      證稱：當天被告並無參與，另一名行為人乃綽號「空仔」
      之不詳身分成年男子云云（見本院卷第四八－五二頁）。
      惟查：
      1.戊○○於本院審理時具結證稱：他不曾與乙○○、丙○○一同外出，絕無與其等於前述時地共同竊取被害人之
        鐵材（見本院卷第一０四－一０六頁）。
      2.又被害人甲○○於九十四年十一月十七日本院審理時具
        結後，除證述：他當天在上開農舍前曾與竊其鐵材之行
        為人碰面，共有三人行竊，包括九十四年度偵字第一六
        七二號卷內附有照片之丙○○、證人乙○○及被告己○○等語外，並當庭確認在庭之戊○○並非另一名行為人
        ，且說明其區辨被告即係該名行為人而非戊○○之理由
        如下：「（審判長問：在場的被告己○○、證人戊○○
        ，這二人當天是何人在場偷東西？）證人答：被告己○○，戊○○我沒有見過。」、「（審判長問：確認戊○○不是？）證人答不是。」、「（審判長問：你如何確
　　　　認他們二人是誰偷你東西？）證人答：印象中，戊○○
　　　　與我的印象一點也不符，沒有百分之百，但有百分之八
　　　　、九十。」、「（審判長問：你的判斷標準為何？）證
　　　　人答：戊○○的身材不像，外貌、臉孔一點都不像。」
　　　　、「（審判長諭被告己○○、證人戊○○均以國台語陳
　　　　述年籍資料各一遍。審判長問：你當天有與跑掉的人說
　　　　話，你聽起來哪一個人是像與你對話的人？）證人答：
　　　　被告己○○。」（見本院卷第一一五－一一七頁），合
　　　  情而可採。
      3.證人乙○○於本院九十四年十一月十七日審理時第二次
        具結為證，而就其前於九十四年十月十三日在本院第一
        次作證時所具結證稱：當天被告並無參與，另一名行為
        人乃綽號「空仔」之人云云，自承第一次之證詞並非實
        情如下：
        (1)「（審判長問：你剛剛不是說你有與丙○○去戊○○
          家？）證人答：上一次開庭，己○○要我幫他講話，
　　　　　我不知如何是好，不知該怎麼辦，他家與我家住在附
　　　　  近，不知道將來出去該怎麼辦。」。
　　　　(2)「（審判長問：你從上一庭到這一庭所講的話是實在
　　　　　的嗎？）證人答：不是。我們上一次開庭前，在拘留
　　　　  所有關在一起，他指示我要這樣講。」。
　　　　(3)「（審判長問：整個偷竊的情形為何？）證人答：就
　　　　　如我第一次警詢時所述。偵訊所說也對，上一次在法
　　　　  院作證所述不實在。」。
        (4)「（審判長問：究竟是哪三人行竊？）證人答：陳泓
          融、己○○、我。」。
        (5)「（審判長問：本案實情究竟如何？）證人答：我很
　　　　　為難，如果他們二人在我作證後來找我，我可能會遭
　　　　  到不利。」。
　　　　(6)「（審判長問：本案實情究竟為何？）證人答：是己○○，不是戊○○。我是怕出獄後，又跟己○○碰到
　　　　　，我如果又被請求傳訊，我需不需要再出來，等一下
  　　　　解還的時候，我不要跟被告己○○同一車，我跟被告
　　　　　都在臺中監獄服刑。」。
      4.從上述1.至3.調查所得之證據，可知與丙○○、乙○○
        共同在場行竊者即係被告，此已無可懷疑；被告言其並
        非行為人之辯解不實，相當明確。
    (四)綜合前述，被告與丙○○、乙○○等結夥三人以上而共同
      行竊之犯行，已事證明確，足可認定。
二、核被告己○○所為，係犯刑法第三百二十一條第一項第四款
    之結夥三人以上竊盜罪。被告與丙○○、乙○○等三人間具
    有犯意聯絡及行為分擔，為共同正犯。又被告前曾於八十六
    年間因違反懲治盜匪條例及麻醉藥品管理條例等案件，經本
    院分別判處有期徒刑四年二月、六月，並定應執行刑為四年
    六月確定；同年間又因違反槍砲彈藥刀械管制條例，為本院
    判處有期徒刑四月確定，並與上開案件再定應執行刑為有期
    徒刑四年八月後，至九十一年十二月一日始因縮刑期滿執行
    完畢出獄等事實，有臺灣臺中地方法院檢察署刑案資料查註
    紀錄表、臺灣高等法院被告全國前案紀錄表各一份在卷可參
  　，其於上述案件受有期徒刑之執行完畢後，五年以內再犯本
　  件有期徒刑以上之罪，構成累犯，應依刑法第四十七條之規
    定，加重其刑。爰審酌被告除上述之累犯外，復於九十二年
　　間因施用第一、二級毒品案件，再由本院判處應執行有期徒
  　刑一年五月確定，並棄保潛逃，至九十四年二月一日始經緝
    獲入監服刑，現仍執行中等情節，亦有上述之前科表在卷可
    查，顯見素行極為不良；在本案中為脫免本身之罪責，竟敢
    誣指他人犯罪，還予證人壓力以配合為其有利之陳述，犯後
    態度相當惡劣，其惡性重大，具有高度可責內涵，若非施以
    相當之刑責，顯不足矯正及衡平其惡害；末再考量其犯罪之
    動機、目的、手段、方法、所生危害等一情狀後，量處如主
    文所示之刑。
據上論斷，應依刑事訴訟法第二百九十九條第一項前段，刑法第
二十八條、第三百二十一條第一項第四款、第四十七條，判決如
主文。
本案經檢察官丁○○到庭執行職務。
中　　華　　民　　國　　94　　年　　12　　月　　8 　　日
                  刑事第十二庭  審判長法  官  王鏗普
                                      法  官  唐敏寶
                                      法  官  莊深淵
上正本證明與原本無異。
如不服本判決，應於送達後十日內向本院提出上訴狀（須附繕本
），上訴於台灣高等法院台中分院。
                                      書記官  謝惠雯
中　　華　　民　　國　　94　　年　　12　　月　　9　　日
附錄論罪科刑法條
中華民國刑法第三百二十一條：
犯竊盜罪而有左列情形之一者，處六月以上、五年以下有期徒刑
：
一  於夜間侵入住宅或有人居住之建築物、船艦或隱匿其內而犯
　　之者。
二  毀越門扇、牆垣或其他安全設備而犯之者。
三  攜帶兇器而犯之者。
四  結夥三人以上而犯之者。
五  乘火災、水災或其他災害之際而犯之者。
六  在車站或埠頭而犯之者。
前項之未遂犯罰之。
